【裁判字號】    90,簡上,679
【裁判日期】    920123
【裁判案由】    返還消費借貸款
【裁判全文】
臺灣臺北地方法院民事判決  九十年度簡上字第六七九號
    上  訴  人  乙○○
    被  上訴人  富邦證券金融股份有限公司
    法定代理人  丙○○
    訴訟代理人  甲○○
右當事人間請求返還消費借貸款事件，上訴人對於中華民國九十年八月三十一日本院
台北簡易庭九十年度北簡字第一二一○○號第一審簡易判決提起上訴，本院判決如左
：
    主  文
原判決廢棄。
被上訴人在第一審簡易之訴駁回。
第一、二審訴訟費用由被上訴人負擔。
    事  實
甲、上訴人方面：
一、聲明：如主文所示。
二、陳述：上訴人並未與被上訴人簽訂融資融券契約，與被上訴人間並無任何金錢借
    貸關係，自無返還消費借貸款之義務可言。
三、證據：提出簽名樣式為證，並聲請訊問證人周秀麗。
    卷。
乙、被上訴人方面：
一、聲明：求為判決駁回上訴
二、陳述：與原判決記載相同者，茲引用之。
三、證據：除援用第一審之立證方法外，並聲請調閱本件股款交割銀行帳戶。
    理  由
一、本件被上訴人即原審原告起訴主張：上訴人與其簽訂融資融券契約，嗣上訴人於
    民國八十七年九月二十一日、八十七年十一月十八日及同年十一月十九日，分別
    以融資方式買進「友力」股票共計三十一萬四千股，被上訴人依約予以融資新台
    幣（下同）七百二十二萬二千元，，而後因股價下跌，所買進併依約作為擔保之
    股票市場價格，因已不足擔保維持率，且未獲補繳，經被上訴人處分擔保品股票
    ，扣除相關之費用、利息後，尚不足本金六百三十六萬零六百四十五元，本於消
    費借貸關係，爰為部分請求，求為命上訴人給付二十萬元。上訴人則以：其並未
    與被上訴人簽訂融資融券契約，與被上訴人間並無任何金錢借貸關係，自無返還
    消費借貸款之義務等語，資為抗辯。
二、查，被上訴人主張兩造間有買進股票融資墊款關係，固據提出融資融券契約書為
    憑，惟為上訴人所否認，經訊問證人即該融資融券契約書面之介紹人周秀麗，證
    稱：該融資融券契約書上「乙○○」之簽名，係其未經上訴人之同意所冒簽，事
    後亦未經上訴人追認，發生違約危機時才跟上訴人講等語，經本院當庭命上訴人
    、證人周秀麗各書寫「乙○○」十次，有該簽名在卷為憑，以肉眼比對，該融資
    融券契約書上申請人簽章欄之「乙○○」，顯係證人周秀麗之筆跡，而非上訴人
    之筆跡；可知，該融資融券契約係證人周秀麗所偽造，則上訴人辯稱與其無涉，
    並非無據；而被上訴人疏於對保等徵信工作，至為顯然，殊難僅以一紙「形式上
    」有上訴人簽名之契約，請求上訴人負擔返還融資墊款之義務。本件事證已明，
    其聲請調閱股款交割銀行帳戶，核無調閱之必要，附此說明。此外，被上訴人復
    無從舉證證明上訴人與其有股票融資墊款關係，其主張兩造間有消費借貸關係，
    舉證責任尚有未盡。
三、綜上所述，上訴人抗辯其與被上訴人間並無任何股票融資墊款情事，自屬可信，
    被上訴人主張兩造間有消費借貸關係，為不足採。從而，被上訴人本於消費借貸
    之法律關係，請求上訴人給付二十萬元及其利息，為無理由，不應准許。原審判
    命上訴人給付，自有未洽。上訴意旨指摘原判決不當，求予廢棄改判，為有理由
    。自應由本院予以廢棄改判，如主文第二項所示。
四、據上論結，本件上訴為有理由，依民事訴訟法第四百三十六條之一第三項、第四
    百五十條、第七十八條，判決如主文。
中      華      民      國    九十二    年      一      月    二十三    日
                             法院民事第六庭  審判長法官  林惠瑜
                                                   法官  詹駿鴻
                                                   法官  侯水深
右正本係照原本作成
本判決不得上訴
中      華      民      國    九十二    年      一      月    二十三    日
                                              法院書記官 林秀妙


司法院資訊處製作；財團法人民間司法改革基金會備份。
